prince/dictionaries/lv-LV.aff
#################################################################
#                                                               #
#               Darbîbas vârdi: TAGADNE, I konj.                #
#                        Verbs: Present I conj.                 #
#                                                               #
#################################################################
#V, IV(?) grupas
SFX H Y 28
SFX H   t   stu   [^sz]t   #tag, Ip
SFX H   0   u     [s]t     #tag, Ip
SFX H   zt  stu   [z]t     #tag, Ip
SFX H   t   sti   [^sz]t   #tag, IIp
SFX H   0   i     [s]t     #tag, IIp
SFX H   zt  sti   [z]t     #tag, IIp
SFX H   t   st    [^z]t    #tag, IIIp
SFX H   zt  st    [z]t     #tag, IIIp
SFX H   t   stam  [^sz]t   #tag, Ipd
SFX H   0   am    [s]t     #tag, Ipd
SFX H   zt  stam  [z]t     #tag, Ipd
SFX H   t   stat  [^sz]t   #tag, IIpd
SFX H   0   at    [s]t     #tag, IIpd
SFX H   zt  stat  [z]t     #tag, IIpd
SFX H   t   stiet [^sz]t   #pavele
SFX H   0   iet   [s]t     #pavele
SFX H   zt  stiet [z]t     #pavele
SFX H   t   stot  [^sze]t  #atst izt v. tag.
SFX H   0   ot    [s]t     #atst izt v. tag.
SFX H   t   ot    [r]t     #atst izt v. tag.
SFX H   lt  ïot   [l]t     #atst izt v. tag.
SFX H   iet ejot  [i]et    #atst izt v. tag.
SFX H   gt  dzot  [g]t     #atst izt v. tag.
SFX H   t   jot   [âbmpul]t     #atst izt v. tag.
SFX H   zt  şot   [z]t     #atst izt v. tag.
SFX H   t   ğot   [^sz]t   #atst izt v. nak.
SFX H   t   îğot  [^l][szl]t #atst izt v. nak.
SFX H   st  dîğot [l]st    #atst izt v. nak.

#
#SFX ??? Y 28
#refleksîvie Ikonj 4,5 grupai
#VEL NAV
#

#I konjugâcija I-III grupas tagadnes, pavçles, 
#atst. izt. vienk. tag. un nâk. formas
#solis - 1 + pa 7 - 1
SFX A Y 83
SFX A   t     ğot    [^s]t   # atstâstîjuma izteiksme vienk. nâkotne (gandrîz visiem)
SFX A   t     îğot   [^iu]st   # atstâstîjuma izteiksme vienk. nâkotne (gandrîz visiem)
SFX A   st    tîğot  [iu]st   # atstâstîjuma izteiksme vienk. nâkotne (gandrîz visiem)
SFX A   ikt   îku    [i]kt     #tagadne
SFX A   ikt   îc     [i]kt     #tagadne
SFX A   ikt   îk     [i]kt     #tagadne
SFX A   ikt   îkam   [i]kt     #tagadne
SFX A   ikt   îkat   [i]kt     #tagadne
SFX A   ikt   îciet  [i]kt     #pavçle
SFX A   ikt   îkot   [i]kt     #atst. izt. vienk. tag.
SFX A   ipt   îpu    [i]pt     #tagadne
SFX A   ipt   îpi    [i]pt
SFX A   ipt   îp     [i]pt
SFX A   ipt   îpam   [i]pt
SFX A   ipt   îpat   [i]pt     #tagadne
SFX A   ipt   îpiet  [i]pt     #pavele
SFX A   ipt   îpot   [i]pt     #atst. izt. vienk. tag.
SFX A   akt   oku    [a]kt     #tagadne
SFX A   akt   oc     [a]kt
SFX A   akt   ok     [a]kt
SFX A   akt   okam   [a]kt
SFX A   akt   okat   [a]kt     #tagadne
SFX A   akt   ociet  [a]kt     #pavçle
SFX A   akt   okot   [a]kt     #atst. izt. vienk. tag.
SFX A   ukt   ûku    [u]kt     #tagadne
SFX A   ukt   ûc     [u]kt
SFX A   ukt   ûk     [u]kt
SFX A   ukt   ûkam   [u]kt
SFX A   ukt   ûkat   [u]kt     #tagadne
SFX A   ukt   ûciet  [u]kt     #pavçle
SFX A   ukt   ûkot   [u]kt     #atst. izt. vienk. tag.
SFX A   upt   ûpu    [u]pt     #tagadne
SFX A   upt   ûpi    [u]pt
SFX A   upt   ûp     [u]pt
SFX A   upt   ûpam   [u]pt
SFX A   upt   ûpat   [u]pt     #tagadne
SFX A   upt   ûpiet  [u]pt     #pavçle
SFX A   upt   ûpot   [u]pt     #atst. izt. vienk. tag.
SFX A   t     ju     [^u]pt     #tagadne
SFX A   pt    p      [^u]pt
SFX A   t     am     [^u]pt
SFX A   t     at     [^u]pt     #tagadne
SFX A   t     iet    [^u]pt     #pavçle
SFX A   t     ot     [^u]pt     #atst. izt. vienk. tag.
SFX A   ust   ûtu    [^z][u]st     #tagadne
SFX A   ust   ûti    [^z][u]st
SFX A   ust   ût     [^z][u]st
SFX A   ust   ûtam   [^z][u]st
SFX A   ust   ûtat   [^z][u]st     #tagadne
SFX A   ust   ûtiet  [^z][u]st     #pavçle
SFX A   ust   ûtot   [^z][u]st     #atst. izt. vienk. tag.
SFX A   gt    gu     [^mntr][çiu]gt     #tagadne
SFX A   gt    dz     [^mntr][çiu]gt
SFX A   gt    g      [^mntr][çiu]gt
SFX A   gt    gam    [^mntr][çiu]gt
SFX A   gt    gat    [^mntr][çiu]gt     #tagadne
SFX A   gt    dziet  [^mntr][çiu]gt     #pavçle
SFX A   gt    got    [^mntr][çiu]gt     #atst. izt. vienk. tag.
SFX A   igt   iegu   [mntr][i]gt     #tagadne
SFX A   igt   iedz   [mntr][i]gt
SFX A   igt   ieg    [mntr][i]gt
SFX A   igt   iegam  [mntr][i]gt
SFX A   igt   iegat  [mntr][i]gt     #tagadne
SFX A   igt   iedziet [mntr][i]gt     #pavçle
SFX A   igt   iegot  [mntr][i]gt     #atst. izt. vienk. tag.
SFX A   kt    cu     [û]kt     #tagadne
SFX A   kt    c      [û]kt
SFX A   kt    cam    [û]kt
SFX A   kt    cat    [û]kt     #tagadne
SFX A   kt    ciet   [û]kt     #pavçle
SFX A   kt    cot    [û]kt     #atst. izt. vienk. tag.
SFX A   ît    inu    [î]t     #tagadne
SFX A   ît    in     [î]t
SFX A   ît    inam   [î]t
SFX A   ît    inat   [î]t     #tagadne
SFX A   ît    iniet  [î]t     #pavçle
SFX A   ît    inot   [î]t     #atst. izt. vienk. tag.
SFX A   iet   eju    [i]et     #tagadne
SFX A   iet   ej     [i]et
SFX A   iet   ejam   [i]et
SFX A   iet   ejat   [i]et     #tagadne
SFX A   iet   ejiet  [i]et     #pavçle
SFX A   iet   ejot   [i]et     #atst. izt. vienk. tag.

#################################################################
#                                                               #
#     Divdabji -oğs -oğais -ams -amais. Cieğamâ kârta Ikonj     #
#               Participles. Passive. I conj.                   #
#                                                               #
#################################################################
# NAV....

#################################################################
#                                                               #
#        Divdabji -is -dams -damais. Cieğamâ kârta Ikonj        #
#                Participles. Passive. I conj.                  #
#                                                               #
#################################################################
# NAV....

#################################################################
#                                                               #
#               Darbîbas vârdi: TAGADNE, II koj.                #
#                        Verbs: Present                         #
#                                                               #
#################################################################
#+pavçle, atst. izt. 
#UZSKATÂMS PAR PABEIGTU
SFX G Y 9
SFX G   t   ju    [âçîoubpm]t     #tag, Ip
SFX G   t   0     [âçîo]t         #tag, IIp  IIIp
SFX G   t   j     [bpmu]t         #tag, IIIp
SFX G   t   jam   [âçîo]t         #tag, Ipd
SFX G   t   jat   [âçîo]t         #tag, IIpd
SFX G   t   jiet  [âçîou]t        #pavele
SFX G   t   iet   [bpm]t          #pavele
SFX G   t   jot   [t]             #atst izt v. tag.
SFX G   t   ğot   [t]             #atst izt v. nak.

#tagadne, IIk, pavçle, atst. izt., refl. formas 
#UZSKATÂMS PAR PABEIGTU
SFX g Y 11
SFX g   t   ties    [âçîoubpm]t   #refl nenoteiksme
SFX g   t   jos     [âçîoubpm]t   #tag, Ip
SFX g   t   jies    [âçîo]t       #tag, IIp
SFX g   t   ies     [bpmu]t       #tag, IIp
SFX g   t   jas     [âçîoubpm]t   #tag, IIIp
SFX g   t   jamies  [âçîoubpm]t   #tag, Ipd
SFX g   t   jaties  [âçîoubpm]t   #tag, IIpd
SFX g   t   jieties [âçîou]t      #pavele
SFX g   t   ieties  [bpm]t        #pavele
SFX g   t   joties  [t]           #atst izt v. tag.
SFX g   t   ğoties  [t]           #atst izt v. nak.


#################################################################
#                                                               #
#    Divdabji -oğs -oğais -ams -amais. Cieğamâ kârta IIkonj     #
#             Participles. Passive. II conj.                    #
#                                                               #
#################################################################
SFX K Y 46
SFX K   t   joğs      [t]
SFX K   t   joğa      [t]
SFX K   t   joğais    [t]
SFX K   t   joğâ      [t]
SFX K   t   joği      [t]
SFX K   t   joğas     [t]
SFX K   t   joğie     [t]
SFX K   t   joğâs     [t]
SFX K   t   joğu      [t]
SFX K   t   joğo      [t]
SFX K   t   joğam     [t]
SFX K   t   joğai     [t]
SFX K   t   joğajam   [t]
SFX K   t   joğajai   [t]
SFX K   t   joğiem    [t]
SFX K   t   joğâm     [t]
SFX K   t   joğajiem  [t]
SFX K   t   joğajâm   [t]
SFX K   t   joğus     [t]
SFX K   t   joğos     [t]
SFX K   t   joğajâ    [t]
SFX K   t   joğajos   [t]
SFX K   t   joğajâs   [t]
SFX K   t   jams      [t]
SFX K   t   jama      [t]
SFX K   t   jamais    [t]
SFX K   t   jamâ      [t]
SFX K   t   jami      [t]
SFX K   t   jamas     [t]
SFX K   t   jamie     [t]
SFX K   t   jamâs     [t]
SFX K   t   jamu      [t]
SFX K   t   jamo      [t]
SFX K   t   jamam     [t]
SFX K   t   jamai     [t]
SFX K   t   jamajam   [t]
SFX K   t   jamajai   [t]
SFX K   t   jamiem    [t]
SFX K   t   jamâm     [t]
SFX K   t   jamajiem  [t]
SFX K   t   jamajâm   [t]
SFX K   t   jamus     [t]
SFX K   t   jamos     [t]
SFX K   t   jamajâ    [t]
SFX K   t   jamajos   [t]
SFX K   t   jamajâs   [t]

#################################################################
#                                                               #
#               Darbîbas vârdi: TAGADNE, III koj.               #
#                        Verbs: Present                         #
#                                                               #
#################################################################
# sadalîts 3 - 
# SFX C - galotnei ât
# SFX ‰ - galotnei çt (ASCII 137)
# SFX Š - galotnei ît (ASCII 138)

SFX C Y 7   # vai 6, ja bez ğot
SFX C   t   ğot   [â]t   #atst.izst.v.nak
SFX C   ât  u     [â]t     #tag, Ip
SFX C   ât  i     [â]t     #tag, Ip
SFX C   ât  a     [â]t     #tag, Ip
SFX C   t   m     [â]t     #tag, Ip
SFX C   ât  ot    [â]t     #atst.izst.v.tag
SFX C   ât  iet   [â]t     #pavçle


SFX ‰ Y 8
SFX ‰   t   ğot   [ç]t   #atst.izst.v.nak
SFX ‰   çt  u     [ç]t     #tag, Ip
SFX ‰   çt  i     [ç]t     #tag, Ip
SFX ‰   çt  0     [ç]t     #tag, Ip
SFX ‰   çt  am    [ç]t     #tag, Ip
SFX ‰   çt  at    [ç]t     #tag, IIp
SFX ‰   çt  iet   [ç]t     #
SFX ‰   çt  ot    [ç]t     #

SFX Š Y 8
SFX Š   t   ğot   [î]t   #atst.izst.v.nak
SFX Š   ît  u     [î]t     #tag, Ip
SFX Š   ît  i     [î]t     #tag, Ip
SFX Š   ît  a     [î]t     #tag, Ip
SFX Š   ît  âm    [î]t     #tag, Ip
SFX Š   ît  ât    [î]t     #tag, IIp
SFX Š   ît  iet   [î]t     #
SFX Š   ît  ot    [î]t     #

#tagadne, III konj pavçle, atst. izt., refl. formas 
#UZSKATÂMS PAR PABEIGTU
# sadalîts 3 - 
# SFX c - galotnei ât
# SFX ‹ - galotnei çt (ASCII 139)
# SFX Œ - galotnei ît (ASCII 140)

SFX c Y 8
SFX c   0   ies    [â]t    #relf.nenoteiksme
SFX c   t   ğoties [â]t    #atst.izst.v.nak
SFX c   ât  os     [â]t    #tag, Ip
SFX c   ât  ies    [â]t    #tag, IIp
SFX c   ât  âs     [â]t    #tag, IIIp
SFX c   t   mies   [â]t    #tag, Ip
SFX c   ât  ieties [â]t    #pavçle
SFX c   ât  oties  [â]t    #atst.izst.v.tag

# SFX ‹ - galotnei çt (ASCII 139)
SFX ‹ Y 9
SFX ‹   0   ies    [ç]t    #relf.nenoteiksme
SFX ‹   t   ğoties [ç]t    #atst.izst.v.nak
SFX ‹   çt  os     [ç]t    #tag, Ip
SFX ‹   çt  ies    [ç]t    #tag, Ip
SFX ‹   çt  as     [ç]t    #tag, Ip
SFX ‹   çt  amies  [ç]t    #tag, Ip
SFX ‹   çt  aties  [ç]t    #tag, Ip
SFX ‹   çt  ieties [ç]t    #
SFX ‹   çt  oties  [ç]t    #

# SFX Œ - galotnei ît (ASCII 140)
SFX Œ Y 9
SFX Œ   0   ies    [î]t    #relf.nenoteiksme
SFX Œ   t   ğoties [î]t    #atst.izst.v.nak
SFX Œ   ît  os     [î]t    #tag, Ip
SFX Œ   ît  ies    [î]t    #tag, Ip
SFX Œ   ît  âs     [î]t    #tag, Ip
SFX Œ   ît  âmies  [î]t    #tag, Ip
SFX Œ   ît  âties  [î]t    #tag, Ip
SFX Œ   ît  ieties [î]t    #
SFX Œ   ît  oties  [î]t    #
